# 陈老师端午节快乐！请教陈老师

提问人：别了温哥华 时间：2019-06-06 23:37:16
陈老师端午节快乐！打扰老师了，请教一下老师， 1 、保本、收益率固定，可以随时赎回的银行理财产品可以作为其他货币资金列示吗？ 2 、请问陈老师，是不是只要是银行理财产品，不管条款如何约定，一般都不作为其他货币资金？学生恳请老师指教，谢谢老师！

回答人：chenyiwei
1 、不可以。作为货币资金核算的前提是发行该产品的银行将其作为 “吸收存款” 核算。
2 、只要是银行理财产品，不管条款如何约定，一般都不作为其他货币资金。
除非满足上述条件 1 。